【裁判字號】    95,訴,1906
【裁判日期】    950731
【裁判案由】    偽證
【裁判全文】
臺灣板橋地方法院刑事判決              95年度訴字第1906號
公  訴  人  臺灣板橋地方法院檢察署檢察官
被      告  甲○○
                    （現另案於臺灣臺北監獄執行中）
上列被告因偽證案件，經檢察官提起公訴（94年度偵字第18847
號），本院依簡式審判程序，判決如下：
    主  文
甲○○於檢察官偵查時，證人於案情有重要關係之事項，供前具
結，而為虛偽陳述，處有期徒刑參月。
    事  實
一、甲○○與游萬益、李再乾、郭金賜、邱瑞龍等等人（另案審
    理中）於民國93年1 月24日，前往台北縣石門鄉德茂村8 甲
    28號賭場行搶後，在逃離現場之際，隨身攜帶蔣公建、葉明
    德（已歿）、簡芳蓮、胡鴻之身分證、李保葦之玉山銀行
    桃園分行之存摺、提款卡、中國國際商業銀行桃園分行之存
    摺、提款卡、華南商業銀行北桃園分行存摺、台灣企銀桃園
    分行之存摺、提款卡、印章1 枚、林子軒（即林湘湄）之誠
    泰銀行中壢分行之存摺、提款卡、鄭雅禎之大園果林郵局之
    存摺、提款卡及偽鈔11張（起訴書漏載偽鈔11張）等物。嗣
    游萬益於93年2 月12日晚上9 時許，在台中縣大里市○○路
    ○ 段411 號前，為警在其所駕駛車號0505-FY 自用小客車行
    李箱內查獲，並扣得上開物品。因內政部警政署刑事警察局
    以游萬益持有上開扣押物品涉嫌贓物、意圖行使而收集偽鈔
    案件移送台灣板橋地方法院檢察署偵辦（94年度偵字第3437
     號）。 詎甲○○明知上開扣押物品並非其轉交予游萬益，
    竟於94年6 月21日上午11時8 分許，在台北縣土城市○○路
    138 號台灣板橋地方法院檢察署第302 偵查庭內，於檢察官
    偵辦上開游萬益涉嫌贓物、意圖行使而收集偽鈔案件，於供
    前具結後仍為「我是送他（游萬益）的，偽鈔是我在桃園撿
    到的，... 我給游萬益1000元的偽鈔，... 我是去高雄三民
    區的某汽車旅館找游萬益時拿給游萬益的，時間是在93年農
    曆年前給的，我沒有告訴游萬益是偽鈔」、「我認為他（游
    萬益）也需要用別人的人頭帳戶所以我才會將人頭帳戶都交
    給游萬益」、「我跟游萬益連絡（聯絡）把身分證親手交給
    他，我只有一次是用寄的，是先將別人的身分證1 張寄到朋
    友家讓游萬益去領」等對案情有重要關係之事項，為虛偽陳
    述（起訴書漏列偽鈔部分）。嗣經台灣板橋地方法院檢察署
    檢察官於94年10月26日上午11時26分許，再次傳訊游萬益到
    庭訊問時，經當庭對質，甲○○始坦承「因為黃國義有給我
    看過他們的警訊筆錄，而且游萬益被判重刑，我想幫他分擔
    一點，我這次講的是實話上次說的是謊話」等語，而自白上
    述偽證犯行。
二、案經臺灣板橋地方法院檢察署檢察官自動檢舉偵查起訴。
    理  由
一、本案被告甲○○所犯係死刑、無期徒刑、最輕本刑為3 年以
    上有期徒刑以外之罪，其於準備程序中就被訴事實為有罪之
    陳述，經本院告知簡式審判程序之旨，並聽取公訴人、被告
    之意見後，經合議庭裁定由受命法官獨任進行簡式審判程序
    ，合先敘明。
二、上開事實，業據被告甲○○於本院審理中坦承不諱（見本院
    審判筆錄第2 頁），核與證人游萬益於另案警詢中所為證述
    （見台灣士林地方法院檢察署93年度偵字第2186號卷〈下稱
    偵卷一〉第11頁）、證人李保葦、鄭雅禎於另案警詢、偵查
    中（見台灣板橋地方法院檢察署94年度偵字第3437號卷〈下
    稱偵卷二〉第34頁、第39頁、第44至46頁）、證人林子軒於
    警詢中（偵卷二第41頁）所為證述相符，且有被告94年6 月
    21日上午11時8 分許在台灣板橋地方法院檢察署第302 偵查
    庭所為訊問筆錄、94年10月26日上午11時26分許在台灣板橋
    地方法院檢察署第307 偵查庭所為訊問筆錄、被告供前具結
    之結文（見偵卷二第27頁、第29頁之次頁、第52頁），復有
    證人游萬益被警查獲時之搜索扣押筆錄、扣押物品目錄表、
    扣押物品清單等影本附卷為憑（見偵卷一第50至53頁、台灣
    士林地方法院檢察署第93年度偵字第1634號卷第175 、176
    頁）。上開補強證據已足擔保被告於本院審理中就上開犯罪
    事實所為任意性自白之真實性。本案事證明確，應依法論科
    。
三、核被告係証人，於檢察官偵查時，於案情有重要關係之事項
    ，供前具結，而為虛偽陳述，所為係犯刑法第168 條之偽証
    罪。被告於虛偽陳述游萬益涉犯贓物案件裁判確定前自白其
    偽證罪犯行，依刑法第172 條規定，減輕其刑。起訴書雖僅
    論及被告偽證有關贓物部分，然因被告於94年6 月21日供前
    具結所為證詞尚包括偽鈔部分，因偽證罪所侵害者為國家法
    益，為單純一罪，且不妨害被告防禦權之行使，有關意圖行
    使而收集偽鈔部分之偽證，本院自得併予審理。爰審酌被告
    於檢察官偵查中為虛偽證述，影響司法威信，幸經被告自白
    其犯行，消除司法程序因其虛偽陳述而生誤判之危險及被告
    犯罪之動機，手段等一切情狀，量處如主文所示之刑，以資
    懲戒。
據上論斷，應依刑事訴訟法第299 條第1 項前段、第273 條之1
第1項，刑法第168 條、第172 條，判決如主文。
本案經檢察官郭學廉到庭執行職務。
中    華    民    國    95    年    7     月    31    日
                  刑事第三庭    法  官  李麗玲
以上正本證明與原本無異
如不服本判決應於送達後10日內向本院提出上訴狀
                                書記官  周百川
中    華    民    國    95    年    7     月    31    日
附錄本案論罪科刑法條全文：
刑法168 條：於執行審判職務之公署審判時或於檢察官偵查時，
證人、鑑定人、通譯於案情有重要關係之事項，供前或供後具結
，而為虛偽陳述者，處7 年以下有期徒刑。


司法院資訊處製作；財團法人民間司法改革基金會備份。
